【裁判字號】    95,訴,436
【裁判日期】    951222
【裁判案由】    違反毒品危害防制條例
【裁判全文】
臺灣花蓮地方法院刑事判決               95年度訴字第436號
公  訴  人  臺灣花蓮地方法院檢察署檢察官
被      告  乙○○
上列被告因違反毒品危害防制條例案件，經檢察官提起公訴（95
年度毒偵字第 555號、95年度偵字第4556號）及追加起訴，經本
院合議庭裁定改行簡式審判程序審理後，判決如下：
    主  文
乙○○施用第一級毒品，累犯，處有期徒刑柒月，扣案之注射針
筒參支、吸管貳支及葡萄糖粉壹包均沒收；又施用第一級毒品，
累犯，處有期徒刑柒月，扣案之注射針筒壹支沒收；又施用第二
級毒品，累犯，處有期徒刑參月。應執行有期徒刑壹年參月，扣
案之注射針筒肆支、吸管貳支及葡萄糖粉壹包均沒收。
    事  實  及  理  由
一、犯罪事實：
    (一)乙○○曾因過失致死案件，經本院判處有期徒刑 6月確定
      ，甫於民國93年10月15日執行完畢。其前曾因施用毒品案
      件，經本院裁定送觀察、勒戒後，因認有繼續施用毒品傾
      向，再經本院裁定送強制戒治，於95年2月6日因戒治期滿
      ，經檢察官以95年度戒毒偵字第 7號為不起訴處分。詎其
      仍不知悔改，基於施用第一級毒品海洛因之犯意，於95年
      8月19日下午 2時許，在花蓮市○○路598號，以注射針筒
      施用海洛因1次。嗣於95年8月21日中午12時49分許，經警
      持搜索票在上址搜索而查獲，並扣得其所有用以施用海洛
      因之注射針筒3支、吸管2支及葡萄糖粉 1包。又另起犯意
      ，於95年 9月11或12日某時，在上址，以注射針筒施用海
      洛因1次。復於95年9月12日，在上址，施用第二級毒品安
      非他命 1次。迄95年9月13日下午3時30分許，經警持搜索
      票在上址搜索而查獲，並扣得其所有用以施用海洛因之注
      射針筒 1支（蒞庭檢察官當庭追加乙○○上開施用第二級
      毒品部分之犯罪事實及法條）。
    (二)案經花蓮縣警察局新城分局、花蓮分局報告台灣花蓮地方
      法院檢察署檢察官偵查起訴及追加起訴。
二、證據：
    (一)被告乙○○於警訊、偵查及本院之自白。
    (二)慈濟大學濫用藥物檢驗中心檢驗總表2 份、偵辦毒品案件
      尿液檢驗採集送驗代號與真實姓名對照表及偵辦毒品案件
      涉嫌人尿液檢體採集送驗記錄表各1張。
    (三)扣案之注射針筒4支、玻璃球1個、吸管2支、葡萄糖粉1包
      及卷附照片10張及台灣高等法院被告前案紀錄表乙份。
三、核被告所為，係犯毒品危害防制條例第10條第 1項之施用第
    一級毒品罪及同條例第10條第 2項之施用第二級毒品罪。又
    按刑法第56條有關連續犯之規定，業於94年1月7日修正公布
    刪除，並自95年7月1日起生效施行，而依新法對於具有反覆
    實施犯罪模式之對應處置，除合於「接續犯」或「包括一罪
    」之情形外，則僅能依「數罪併罰」之規定個別處斷。又依
    最高法院86年度臺上字第3295號判例意旨，數行為於同時同
    地或密切接近之時地實施，侵害同一之法益，各行為之獨立
    性極為薄弱，依一般社會健全觀念，在時間差距上，難以強
    行分開，在刑法評價上，以視為數個舉動之接續施行，合為
    包括之一行為予以評價，較為合理，方屬接續犯之範疇，足
    見「接續犯」之成立，係以時、空密接性為前提要件，即透
    過對於同一法益之同種類侵害行為繼續不間斷之實行，業已
    稀釋個別行為之獨立性，致使刑法評價時將之視為單一、整
    體之犯罪行為，以符合社會一般人對於行為概念之認知，並
    與行為人之犯罪目的相互結合；至於學理上「包括一罪」概
    念中，與施用毒品之犯罪型態較有關聯者，應屬「集合犯」
    之態樣，此即依一般社會通念，特定犯罪行為具有反覆實施
    之特性，立法者於制定刑罰法律之初，亦已認知該種行為類
    型之反覆性，而有意藉由法條中客觀構成要件之行為要素，
    涵括上開具有反覆實施特性之數個犯罪行為，仍僅接受一次
    刑法之評價為已足。然施用毒品之犯罪類型，或為零星偶一
    之施用，或為長期不間斷的反覆施用，均有其可能性，是自
    難認立法者於制定刑罰法律之初始，即已認知施用毒品行為
    必屬具反覆性之犯罪，且有意藉由法條中客觀構成要件之行
    為要素，涵括上開具有反覆實施特性之數個犯罪行為。而本
    件被告 2次施用第一級毒品之犯行，時間已相隔20日以上，
    期間並曾為警查獲，顯然犯意各別，另與其施用第二級毒品
    部分，均應予分論併罰之。扣案之注射針筒4支、吸管2支及
    葡萄糖粉 1包，係被告施用第一級毒品所用之物，且為被告
    所有，爰依法宣告沒收。至扣案之玻璃球 1個，被告否認為
    其所有，自無從宣告沒收。
四、依刑事訴訟法第299條第1項前段、第273條之1第1項、第310
    條之2、第454條，毒品危害防制條例第10條第1項、第2項，
    刑法第11條前段、第47條第1 項、第38條第1項第2款、第51
    條第5款，判決如主文。
五、如不服本件判決，得自判決正本送達之日起10日內，向本院
    提起上訴（須附繕本）。
本案經檢察官甲○○到庭執行職務。
中    華    民    國    95    年    12    月    22    日
                              臺灣花蓮地方法院刑事第一庭
                                          法  官  李世華
以上正本證明與原本無異。
如不服本判決，得以判決書送達之翌日起10日內，以書狀敘述理
由，向本庭提出上訴。
                                          書記官
中    華    民    國    95    年    12    月    22    日
附錄本判決論罪之法律條文：
毒品危害防制條例第10條第1項、第2項：
施用第一級毒品者，處6月以上5年以下有期徒刑。
施用第二級毒品者，處3年以下有期徒刑。


司法院資訊處製作；財團法人民間司法改革基金會備份。
